【裁判字號】    97,訴,1017
【裁判日期】    971117
【裁判案由】    搶奪等
【裁判全文】
臺灣屏東地方法院刑事判決              97年度訴字第1017號
公  訴  人  臺灣屏東地方法院檢察署檢察官
被      告  乙○○
                      號
                    現於臺灣屏東監獄竹田分監
被      告  甲○○
                    現於臺灣屏東監獄竹田分監
上列被告因搶奪等案件，經檢察官提起公訴（96年度偵字第7495
號），被告於準備程序就被訴事實為有罪之陳述，本院合議庭裁
定由受命法官獨任逕行簡式審判程序，並予判決如下：
    主  文
乙○○犯如附表一至附表三所示之罪，各處如附表一至附表三所
載之刑。應執行有期徒壹年拾月，扣案之T 字型板手壹支、口罩
壹個均沒收。
甲○○犯如附表一至附表三所示之罪，各處如附表一至附表三所
載之刑。應執行有期徒貳年，扣案之T 字型板手壹支、口罩壹個
均沒收。
    事  實
一、乙○○曾於民國91年間因施用毒品案件，經臺灣高雄地方法
    院以92年度易緝字205 號判決判處有期徒刑8 月確定，並於
    93年2 月20日入監執行，而於93年9 月28日執行完畢。甲○○於89年間因搶奪等案件，經臺灣高雄地方法院以89年度訴
    字第1443號判決判處應執行有期徒刑1 年6 月確定，於90年
    10月17日縮短刑期執行完畢，又於94年間因搶奪案件，經臺
    灣高雄地方法院以94年度訴字第1199號判決判處有期徒刑1
    年4 月確定，於95年6 月19日執行完畢。詎其2 人均不知警
    省悔悟，竟共同意圖為自己不法之所有，自96年10月22日起
    迄同年11用8 日止，先後在屏東縣境內潮州、萬丹及高雄縣
    大寮與高雄市左營等地如附表一所示時間、地點及犯罪手法
    竊取戊○○等人之機車或車牌後，供其2 人做為如附表二所
    示搶奪丙○○等人之財物之犯行使用，其詳細之犯罪時間、
    地點、犯罪方式及所得財物如下：
（一）竊盜部分：
   1、甲○○於96年10月22日16時10分許，在高雄市○○區○○
      路上，以客觀上可供行兇用之T 型板手為工具，竊取戊○○之車牌號碼YCG-538 號重型機車，得手後供己騎乘，並
      於同年10月26日在潮州鎮騎乘上開竊得之機車搶奪丙○○
      後，將之丟棄於屏東縣萬大橋下不詳地點。
   2、於96年10月24日凌晨2時許，在高雄縣大寮鄉○○路上，由
      甲○○把風，乙○○則以徒手方式，用蠻力拆下登記名義
      人為莊佑偉之HK7-112 號重型機車車牌，得手後改懸於乙○○原有之車牌號碼M7A-738 號重型機車上，於同年月26
      日騎該機車在潮州鎮行搶丙○○後，將該車牌丟棄於萬丹
      鄉不詳地點。
   3、於96年11月4 日凌晨2 至3 時許，在屏東縣萬丹鄉○○路
      592 號前，由乙○○把風，甲○○下手，以前述T 型板手
      竊取己○○之PUY-369 號重型機車機車，得手後於同年11
      月8 日在潮州鎮行搶丁○○前，將該PUY-369 號車牌改懸
      於乙○○所有之M7A-738 號重型機車上，用以逃避查緝，
      行搶後將PUY-369 號機車車身丟棄於屏東縣新園鄉不詳地
      點丟棄。
   4、於96年11月7日20時許，在潮州府洋北街95號前，由乙○○
      把風，甲○○下手，以前述T 型板手竊取柯碧玉之LDF-48
      5 號重型機車機車，得手後於同年11月8 日由甲○○騎該
      機車在潮州鎮行搶丁○○，並於得手後將該機車棄置於高
      雄市左營三民家商附近不詳地點。
（二）搶奪及詐欺部分：
   1、96年10月26日20時30分許，乙○○駕乘原本車牌號碼係M7
      A-738 號，但卸下後改懸竊來之HK7-112 車牌號碼重型機
      車，另甲○○則駕乘上開竊得之車牌號碼YCG-538 號重型
      機車，於行經屏東縣潮州鎮○○○○○路口前，發現丙○○1 人駕乘機車並將公事包置放於其所騎乘之機車腳踏板
      上，見有機可乘，即由乙○○、甲○○一左一右自後尾隨
      丙○○，並至上開交叉路口時，由甲○○趁丙○○不及防
      備之際，下手奪取該只公事包，而搶得該公事包內之現金
      新臺幣（下同）25,000元、及如附表二編號1 所示之金融
      卡等物。且於得手後因發現其內筆記本記載有國泰世華銀
      行之提款密碼，2 人乃戴上其所有之口罩，避免為人發現
      ，於當晚21時許，連袂至屏東縣萬丹鄉合作金庫萬丹分行
      所設置之自動提款設備，再由甲○○以前述搶奪得之國泰
      世華銀行提款卡置入提款機內並輸入上開提款密碼，使銀
      行之自動付款設備之辨別系統對於真正持卡人之識別系統
      陷於錯誤，於當晚21時6 分許，以此不正方法提領，接續
      5 次提領共85,000元之現款，連同前述被害人丙○○公事
      包內之現金25,000元，共計11萬元之贓款由2 人各分得55
      ,000 元 ，得手後隨即將如附表二編號1 所示之提款卡、
      存摺、證件等連同公事包丟棄於萬丹鄉不詳排水溝內。
   2、96年11月8 日13時35分許，由乙○○駕乘原本車牌號碼係
      M7A- 738號，但卸下後改懸竊來之PUY-369 車牌號碼之重
      型機車，另甲○○則騎竊來之車牌號碼LDF-485 號重型機
      車，2 人在行經潮州鎮三共里明仁巷8 號前，發現徒步返
      家之丁○○左手上有提包1 只，遂尾隨其後，嗣見鄭女準
      備開門之際，即由甲○○在後把風，乙○○趨前趁鄭女不
      及防備，下手奪取鄭女手中之提包，得手後將提包內現金
      1,200 元朋分花用，金戒指1 枚由乙○○贈予不知情之女
      友許芳瑜，手機2 支由甲○○持往高雄市六合夜市變賣，
      其餘眼鏡1 付、身份證、機車行照及信用卡連同提包丟棄
      於潮州鎮外不詳排水溝。嗣經警調閱搶案案發現場周遭監
      視錄影並加以分析比對發現乙○○所有車牌號碼M7A-738
      號之重型機車出沒於現場，而向本院聲請核發搜索票，且
      循線於96年11月17日15時許，在屏東縣萬丹鄉萬丹國中後
      方產業道路將乙○○逮捕，並持本院搜索票至乙○○及甲○○之住處搜索而扣得如附表三所示之物，始查悉上情。
二、案經屏東縣警察局潮州分局報告屏東地方法院檢察署檢察官
    偵查起訴。
    理  由
一、本案被告乙○○、甲○○所犯搶奪、加重竊盜及詐欺罪等案
    件，並非法定刑為死刑、無期徒刑或最輕本刑3 年以上有期
    徒刑之罪，亦非高等法院管轄第一審之案件，而被告於本院
    準備程序中就被訴事實為有罪之陳述，本院合議庭乃裁定由
    受命法官獨任進行簡式審判程序。又簡式審判程序之證據調
    查，依刑事訴訟法第273 條之2 規定，不受同法第159 條第
    1 項審判外陳述排除之限制，再被告對於卷內之各項證據，
    亦不爭執證據能力，故卷內所列之各項證據，自得作為證據
    ，先予敘明。
二、訊據被告乙○○、甲○○就上開犯罪事實均坦認不諱，核與
    被害人戊○○、莊佑偉、己○○、柯碧玉、丙○○、丁○○
    等人分別於警詢及偵查中指述之失竊、遭搶奪之被害情節大
    致相符（參96年度警聲搜第830 號卷〈下稱B 卷〉第29頁、
    潮警刑字第0960 015364 號卷〈下稱A 卷〉第53頁、第91頁
    至第97頁、第100 至104 頁、第86頁、96年度偵字7453號卷
    〈下稱C 卷〉第26頁、96年度偵字第7495號卷〈下稱E 卷〉
    第58頁至第59頁、），且有臺灣屏東地方搜索票、搜索扣押
    筆錄、扣押物品目錄表、同意搜索書各2 份（參A 卷第1 至
    第10頁、96年度聲搜字第840 卷〈下稱D 卷〉第106 頁至第
    111 頁）、失車惟讀案件基本資料、車籍資料基本查詢表及
    歷任車主查詢基本資料各1 份、96年11月8 日行搶行徑圖1
    紙、丙○○國泰世華銀行之存摺影本2 紙（參A 卷第49至第
    50頁、第65至第70頁、第41頁、第89至90頁）、車輛尋獲電
    腦輸入單4 紙、贓物認領保管單3 紙、行搶時及盜領監視路
    錄影器翻拍照片暨現場照片共35張及搜索現場照片19張在卷
    可稽（參A 卷第95頁、第101 頁、第103 頁、D 卷第68頁、
    A 卷第35至第38頁、E 卷第21至第27頁），暨為被告所有供
    作案時竊取機車用之T 型板手1 支及口罩2 個扣案可資佐證
    ，是被告2 人所為前揭自白，核與客觀事實相符，堪予採信
    。準此，本件事證已臻明確，被告2 人分別有竊盜、加重竊
    盜、利用自動付款設備詐欺取財罪及搶奪之犯行，均洵堪認
    定。
三、按刑法第321 條第1 項第3 款之攜帶兇器竊盜罪，係以行為
    人攜帶兇器為其加重條件，此所謂兇器，其種類並無限制，
    凡客觀上足以對人之生命、身體、安全構成威脅，具有危險
    性之兇器為已足，並不以攜帶之初有行兇之意圖為必要（最
    高法院79年臺上字第5253號判例意旨參照）。查本件被告甲○○持以違犯前揭竊盜案件之T 型板手，係金屬材質而質地
    堅硬，其形狀細長若持以行兇，客觀上均足致他人生命、身
    體、安全發生危害，顯為具有危險性之兇器無訛；是核被告
    甲○○、乙○○所為，分別係犯如附表一至附表三所示之罪
    。被告2 人由自動提款設備提領被害人丙○○帳戶之存款5
    次、該5 次行為係於同時地或密切接近之時地實施侵害之法
    益，行為之獨立性極為薄弱，依一般社會健全觀念難以強行
    分離，認各個舉動不過為犯罪行為之一部份，不過係行為接
    續而完成整個犯罪，顯基於單一犯意接續所為，侵害單一法
    益，各應包括於一行為予以評價，為接續犯，分別應論以一
    罪。被告2 人就附表一所示編號2 、編號3 、編號4 所示竊
    盜犯行、附表二所示搶奪犯行及附表三所示之詐欺犯行，有
    犯意之聯絡及行為之分擔，為共同正犯。又被告甲○○所犯
    如附表一、附表二及附表三所示等7 罪，被告乙○○所犯如
    附表一編號2 、編號3 、編號4 、附表二及附表三所示等6
    罪，該2 人就上開數罪間犯意各別，行為互殊，應予分別論
    罪，合併處罰。被告2 人有前開犯罪事實欄所載經有期徒刑
    宣告及執行完畢之情形，此有其臺灣高等法院被告前案紀錄
    表在卷可查，被告於有期徒刑執行完畢後，5 年以內再犯本
    件皆為有期徒刑以上之罪，均俱為累犯，爰依刑法第47條第
    1 項之規定予均以加重其刑。
四、爰審酌被告甲○○僅為國中肄業、被告乙○○為高中一年級
    肄業，智識程度不高（見屏東縣警察局潮州分局偵訊筆錄教
    育程度欄），且被告2 人正值青年，四肢健全，竟不思以正
    當途徑獲取財物，猶為貪圖不法利益即心存僥倖，先後竊取
    或乘人不備而奪取他人之財物，其中且不乏於光天化日之下
    ，在車水馬龍之路旁恣意大膽為之，對公權力之藐視莫此為
    甚，或利用自動設備之設計無法立即辨認認提款人之真實身
    份之盲點接續自自動提款設備詐取財物，對銀行及卡片持有
    人之危害不小，其犯罪之手段、所竊取、搶奪財物價值及戕
    害社會治安之犯罪所生危害；兼衡酌被告年紀尚輕涉世未深
    ，思慮有所不週，及為本件竊盜、搶奪次數及詐欺犯行其2
    人犯後均於本院坦承犯行不諱，尚見悔意之犯罪後態度，量
    處如主文所示之刑。至公訴人認被告2 人素行不良，所犯多
    起搶奪及竊盜案件，危害社會治安及民眾身家財產甚鉅，請
    求從重量處2 人有期徒刑6 年等語，惟本件被告2 人具體犯
    行已如前述，本院於考量被告2 人年紀猶輕，反應聰敏，僅
    因缺乏正確之觀念與正向模仿對象一時誤觸法網，且2 人於
    案發前仍持續工作中，若予努力將來必有光明美好前途，及
    犯罪後深具悔意與其他一切之具體情狀後，認對被告2 人處
    予如主文所示之刑罰，已足收懲儆之效，是公訴檢察官前揭
    具體求刑之刑度範圍稍嫌過重，併述明之。
五、附表四編號15所示扣案之T 字型板手，係被告甲○○所有供
    其為附表一所示編號1 、編號3 及編號4 犯行時，竊取機車
    所用之物，又附表四編號9 、編號14所示口罩分別為被告2
    人所有，係為掩飾身份所穿戴，業經被告2 人供承在卷（見
    本院卷第51頁），爰依刑法第38條第1 項第2 款之規定，併
    為沒收之諭知。至附表四除上開編號以外之物，雖屬被告2
    人所有，並適為其於為上述搶奪犯行時身著之物，但該衣物
    及安全帽，僅其2 人為遵守交通法規及禦寒保暖而穿戴之一
    般衣著，經查並無特殊掩藏身分之效用，與本件搶奪犯行難
    認有直接之關聯性，核既與沒收要件均屬未合，爰不併予宣
    告沒收。
據上論斷，應依刑事訴訟法第273 條之1 第1 項、第299 條第1
項前段，刑法第第320 條第1 項、321 條第1 項第3 款、第325
條第1 項、第339 條2 、第38條第1 項第2 款、第47條第1 項、
第51條第5 款，判決如主文。
本案經檢察官劉文賓到庭執行職務。
中    華    民    國    97    年    11    月    17    日
                  刑事第三庭    法  官  陳怡先
以上正本證明與原本無異。
如不服本判決應於收受判決後10日內向本院提出上訴書狀，並應
敘述具體理由；其未敘述上訴理由者，應於上訴期間屆滿後20日
內向本院補提理由書（均須按他造當事人之人數附繕本）「切勿
逕送上級法院」。
中    華    民    國    97    年    11    月    17    日
                                書記官  郭松菊
附錄論罪科刑法條
刑法第320條
意圖為自己或第三人不法之所有，而竊取他人之動產者，為竊盜
罪，處 5 年以下有期徒刑、拘役或 5 百元以下罰金。
意圖為自己或第三人不法之利益，而竊佔他人之不動產者，依前
項之規定處斷。
前二項之未遂犯罰之。
刑法第321 條
犯竊盜罪而有左列情形之一者，處六月以上、五年以下有期徒刑
：
一、於夜間侵入住宅或有人居住之建築物、船艦或隱匿其內而犯
之者。
二、毀越門扇、牆垣或其他安全設備而犯之者。
三、攜帶兇器而犯之者。
四、結夥三人以上而犯之者。
五、乘火災、水災或其他災害之際而犯之者。
六、在車站或埠頭而犯之者。
前項之未遂犯罰之。
刑法第325條第1項
意圖為自己或第三人不法之所有，而搶奪他人之動產者，處六月
上五年以下有期徒刑。
刑法第339條之2
意圖為自己或第三人不法之所有，以不正方法由自動付款設備取
得他人之物者，處3 年以下有期徒刑、拘役或1 萬元以下罰金。
以前項方法得財產上不法之利益或使第三人得之者，亦同。
附表一：（竊盜部分）
┌──┬───┬───┬────┬──────┬─────────┬─────┬─────┐
│編號│行為人│被害人│犯罪時間│犯罪地點    │竊盜方式及竊盜物品│ 所犯罪名 │宣告刑    │
├──┼───┼───┼────┼──────┼─────────┼─────┼─────┤
│ 1  │甲○○│戊○○│96年10月│高雄市左營區│甲○○持客觀上對人│刑法第321 │甲○○攜帶│
│    │      │      │22日16時│軍校路      │之生命、身體、安全│條第1 項第│兇器竊盜，│
│    │      │（車主│10分許  │            │構成威脅，足供兇器│3 款加重竊│累犯，處有│
│    │      │葉榮芳│        │            │使用之T字型扳手1把│盜既遂罪  │期徒刑柒月│
│    │      │）    │        │            │，竊取車牌號碼YCG-│          │。扣案之T │
│    │      │      │        │            │538 號機車乙輛。  │          │字型板手壹│
│    │      │      │        │            │                  │          │支沒收之。│
│    │      │      │        │            │                  │          │          │
│    │      │      │        │            │                  │          │          │
│    │      │      │        │            │                  │          │          │
├──┼───┼───┼────┼──────┼─────────┼─────┼─────┤
│ 2  │甲○○│莊佑偉│96年10月│高雄縣大寮鄉│由乙○○徒手竊取  │刑法第320 │乙○○共同│
│    │乙○○│      │24日凌晨│光明路      │車牌號碼HK7-112號 │條第1 項竊│竊盜，累犯│
│    │      │      │2時許   │            │機車車牌乙面；余崇│盜既遂罪  │，處有期徒│
│    │      │      │        │            │正則在旁把風。    │          │刑月。  │
│    │      │      │        │            │                  │          │甲○○共同│
│    │      │      │        │            │                  │          │竊盜，累犯│
│    │      │      │        │            │                  │          │，處有期徒│
│    │      │      │        │            │                  │          │刑月。  │
├──┼───┼───┼────┼──────┼─────────┼─────┼─────┤
│ 3  │甲○○│己○○│96年11月│屏東縣萬丹鄉│由甲○○持客觀上對│刑法第321 │甲○○共同│
│    │乙○○│      │4日凌晨2│萬後村西環路│人之生命、身體、安│條第1 項第│攜帶兇器竊│
│    │      │（車主│至3時許 │592號前     │全構成威脅，足供兇│3 款加重竊│盜，累犯，│
│    │      │鍾嘉珍│        │            │器使用之T字型扳手1│盜既遂罪  │處有期徒刑│
│    │      │）    │        │            │把，竊取車牌號碼PU│          │柒月。扣案│
│    │      │      │        │            │Y-369號機車乙輛； │          │之T 字型板│
│    │      │      │        │            │乙○○則在旁把風。│          │手壹支沒收│
│    │      │      │        │            │得手後將上開竊得機│          │之。      │
│    │      │      │        │            │車車牌懸掛於原施明│          │乙○○共同│
│    │      │      │        │            │憲所有M7A- 738號機│          │攜帶兇器竊│
│    │      │      │        │            │車，於96年11月8日 │          │盜，累犯，│
│    │      │      │        │            │行搶丁○○後，將該│          │處有期徒刑│
│    │      │      │        │            │機車車身丟棄於屏東│          │柒月。扣案│
│    │      │      │        │            │縣新園鄉不詳地點。│          │之T 字型板│
│    │      │      │        │            │                  │          │手壹支沒收│
│    │      │      │        │            │                  │          │之。      │
│    │      │      │        │            │                  │          │          │
│    │      │      │        │            │                  │          │          │
├──┼───┼───┼────┼──────┼─────────┼─────┼─────┤
│ 4  │甲○○│柯碧玉│96年11月│屏東縣潮州鎮│由甲○○持客觀上對│刑法第321 │甲○○共同│
│    │乙○○│      │7日20時 │蓬萊里府洋北│人之生命、身體、安│條第1 項第│攜帶兇器竊│
│    │      │（車主│許      │街95號前    │全構成威脅，足供兇│3 款加重竊│盜，累犯，│
│    │      │柯勝輝│        │            │器使用之T字型扳手1│盜既遂罪  │處有期徒刑│
│    │      │）    │        │            │把，竊取車牌號碼LD│          │柒月。扣案│
│    │      │      │        │            │F-485號機車乙輛； │          │之T 字型板│
│    │      │      │        │            │乙○○則在旁把風，│          │手壹支沒收│
│    │      │      │        │            │並於96年11月8 日由│          │之。      │
│    │      │      │        │            │甲○○騎乘該車行搶│          │乙○○共同│
│    │      │      │        │            │丁○○後，將該機車│          │攜帶兇器竊│
│    │      │      │        │            │棄置於高雄市三民家│          │盜，累犯，│
│    │      │      │        │            │商附近之不詳地點。│          │處有期徒刑│
│    │      │      │        │            │                  │          │柒月。扣案│
│    │      │      │        │            │                  │          │之T 字型板│
│    │      │      │        │            │                  │          │手壹支沒收│
│    │      │      │        │            │                  │          │之。      │
│    │      │      │        │            │                  │          │          │
│    │      │      │        │            │                  │          │          │
└──┴───┴───┴────┴──────┴─────────┴─────┴─────┘
附表二：（搶奪部分）
┌──┬───┬────┬──────┬─────────┬─────┬───────┐
│編號│被害人│犯罪時間│犯罪地點    │搶奪方式及搶奪物品│ 所犯罪名 │宣告刑        │
├──┼───┼────┼──────┼─────────┼─────┼───────┤
│ 1  │丙○○│96年10月│屏東縣潮州鎮│乙○○騎乘懸掛竊來│刑法第325 │乙○○共同意圖│
│    │      │26日20時│三和里自強路│之HK7-112車牌號碼 │條第1 項搶│為自己不法之所│
│    │      │30分許  │與中興路口  │機車（原車牌號碼M7│奪既遂罪  │有，而搶奪他人│
│    │      │        │            │A-738號），另余崇 │          │之動產，累犯，│
│    │      │        │            │正騎乘竊來之車牌號│          │處有期徒刑捌月│
│    │      │        │            │碼YCG-538號機車， │          │。            │
│    │      │        │            │渠等見丙○○將公事│          │甲○○共同意圖│
│    │      │        │            │包置放在其所騎乘之│          │為自己不法之所│
│    │      │        │            │機車腳踏板上，即一│          │有，而搶奪他人│
│    │      │        │            │左一右尾隨丙○○後│          │之動產，累犯，│
│    │      │        │            │方，由甲○○伺機從│          │處有期徒刑捌月│
│    │      │        │            │右後方接近丙○○，│          │。            │
│    │      │        │            │並趁丙○○不及防備│          │              │
│    │      │        │            │之際，徒手搶奪其放│          │              │
│    │      │        │            │置在機車腳踏板處之│          │              │
│    │      │        │            │公事包1只【內含現 │          │              │
│    │      │        │            │金新臺幣（下同）25│          │              │
│    │      │        │            │000元、國泰世華銀 │          │              │
│    │      │        │            │行存摺1本及金融卡 │          │              │
│    │      │        │            │、信用卡各1張、華 │          │              │
│    │      │        │            │南銀行存摺1本及金 │          │              │
│    │      │        │            │融卡1張、中國信託 │          │              │
│    │      │        │            │信用卡1張、身分證2│          │              │
│    │      │        │            │張、汽機車駕照及行│          │              │
│    │      │        │            │照各1張、健保卡1張│          │              │
│    │      │        │            │及印章1枚】；施明 │          │              │
│    │      │        │            │憲則在旁把風      │          │              │
├──┼───┼────┼──────┼─────────┼─────┼───────┤
│ 2  │丁○○│96年11月│屏東縣潮州鎮│乙○○騎乘懸掛竊來│刑法第325 │乙○○共同意圖│
│    │      │8日13時 │三共里明仁巷│之PUY-369車牌號碼 │條第1 項搶│為自己不法之所│
│    │      │35分許  │8號前       │機車（原車牌號碼M7│奪既遂罪  │有，而搶奪他人│
│    │      │        │            │A-738號），另余崇 │          │之動產，累犯，│
│    │      │        │            │正騎乘竊來之車牌號│          │處有期徒刑捌月│
│    │      │        │            │碼LDF-485號機車， │          │。            │
│    │      │        │            │渠等見丁○○左手提│          │甲○○共同意圖│
│    │      │        │            │著皮包，即尾隨其後│          │為自己不法之所│
│    │      │        │            │，由乙○○伺機趨前│          │有，而搶奪他人│
│    │      │        │            │接近丁○○後方，趁│          │之動產，累犯，│
│    │      │        │            │丁○○不及防備，徒│          │處有期徒刑捌月│
│    │      │        │            │手搶奪丁○○手中之│          │。            │
│    │      │        │            │皮包1只【內含現金 │          │              │
│    │      │        │            │1200元、金戒指1枚 │          │              │
│    │      │        │            │、手機2支、眼鏡1付│          │              │
│    │      │        │            │、身分證、機車行照│          │              │
│    │      │        │            │及信用卡】；甲○○│          │              │
│    │      │        │            │則在後把風        │          │              │
└──┴───┴────┴──────┴─────────┴─────┴───────┘
附表三
┌──┬───┬────┬──────┬─────────┬─────┬───────┐
│編號│被害人│犯罪時間│犯罪地點    │   詐 欺 手 法    │ 所犯罪名 │宣告刑        │
├──┼───┼────┼──────┼─────────┼─────┼───────┤
│ 1  │丙○○│96年10月│屏東縣萬丹鄉│甲○○、乙○○2 人│刑法第339 │乙○○意圖為自│
│    │      │26日21時│合作金庫萬丹│搶奪附表二編號1 陳│條之2 利用│己不法之所有，│
│    │      │6分許   │分行        │月雲之公事包後，將│自動付款設│以不正方法由自│
│    │      │        │            │公事包內之國泰世華│備詐欺取財│動付款設備取得│
│    │      │        │            │銀行提款卡置入提款│既遂罪。  │他人之物，累犯│
│    │      │        │            │機內並輸入筆記本內│          │，處有期徒刑│
│    │      │        │            │所載之密碼，使銀行│          │月，扣案之口罩│
│    │      │        │            │之自動付款設備辨別│          │壹個沒收。    │
│    │      │        │            │系統對於真正持卡人│          │甲○○意圖為自│
│    │      │        │            │之識別系統陷於錯誤│          │己不法之所有，│
│    │      │        │            │接續提領共85,000之│          │以不正方法由自│
│    │      │        │            │現金。            │          │動付款設備取得│
│    │      │        │            │                  │          │他人之物，累犯│
│    │      │        │            │                  │          │，處有期徒刑│
│    │      │        │            │                  │          │月，扣案之口罩│
│    │      │        │            │                  │          │壹個沒收。    │
└──┴───┴────┴──────┴─────────┴─────┴───────┘
附表四：（扣押物品）
┌──┬───────────┬───┬──────────────┐
│編號│ 名        稱         │數 量 │ 備        註               │
├──┼───────────┼───┼──────────────┤
│ 1  │黑色安全帽            │1頂   │乙○○所有惟非供犯罪用      │
├──┼───────────┼───┼──────────────┤
│ 2  │車牌號碼PUY-369號車牌 │1面   │被害人已領回                │
├──┼───────────┼───┼──────────────┤
│ 3  │黑色背心外套          │1件   │乙○○所有之物              │
├──┼───────────┼───┼──────────────┤
│ 4  │灰色套頭背心外套      │1件   │同上                        │
├──┼───────────┼───┼──────────────┤
│ 5  │黑色長袖上衣          │1件   │同上                        │
├──┼───────────┼───┼──────────────┤
│ 6  │灰色長袖上衣          │1件   │同上                        │
├──┼───────────┼───┼──────────────┤
│ 7  │灰色牛仔褲            │1件   │同上                        │
├──┼───────────┼───┼──────────────┤
│ 8  │白底條紋球鞋          │1雙   │同上                        │
├──┼───────────┼───┼──────────────┤
│ 9  │墨綠色口罩            │1個   │乙○○所有供犯罪所用之物    │
├──┼───────────┼───┼──────────────┤
│ 10 │黑色背心外套          │1件   │甲○○所有之物              │
├──┼───────────┼───┼──────────────┤
│ 11 │灰色背心外套          │1件   │同上                        │
├──┼───────────┼───┼──────────────┤
│ 12 │深藍色牛仔褲          │1件   │同上                        │
├──┼───────────┼───┼──────────────┤
│ 13 │黑色運動長褲          │1件   │同上                        │
├──┼───────────┼───┼──────────────┤
│ 14 │花紋口罩              │1個   │甲○○所有供犯罪所用之物    │
├──┼───────────┼───┼──────────────┤
│ 15 │T型扳手               │1支   │甲○○所有供犯罪所用之物    │
└──┴───────────┴───┴──────────────┘


司法院資訊處製作；財團法人民間司法改革基金會備份。
